臺灣基隆地方法院民事裁定　九十三年度財管字第一號
　　聲　請　人　保證責任基隆市第一信用合作社
　　法定代理人　丙○○
　　送達代收人　甲○○
右聲請人聲請選任被繼承人乙○○之遺產管理人事件，本院裁定如左：
    主　　　文
選任財政部國有財產局為被繼承人乙○○之遺產管理人。
准對被繼承人乙○○（男、民國○○○年○○月○○日生，身分證統一編號：Ｚ00
0000000號，最後住所地：基隆市○○區○○路二一二號二樓）之繼承人為承
認繼承之公示催告。
被繼承人乙○○之繼承人，應自前項公示催告最後登載新聞紙之日起，柒個月內承認
繼承，上述期限屆滿，無繼承人承認繼承時，被繼承人乙○○之遺產，於清償債權並
交付遺贈物後，如有剩餘即歸屬國庫。
聲請程序費用由乙○○之遺產負擔。
    理　　　由
一、聲請意旨略以：被繼承人乙○○於民國八十九年九月二十七日以其所有如附表所
    示之土地及建物向聲請人借款，詎被繼承人乙○○於九十二年四月二十一日死亡
    ，其無第一順位繼承人，而其餘第二、三順位法定繼承人均拋棄繼承，其他順位
    之繼承人有無不明，且未依民法第一千一百七十七條規定選定遺產管理人，致聲
    請人一直無法行使債權，爰依法聲請選任遺產管理人等語。
二、按繼承開始時，繼承人有無不明，而無親屬會議或親屬會議未於一個月內選定遺
    產管理人者，利害關係人得聲請法院選任遺產管理人，並由法院依公示催告程序
    ，定六個月以上之期限，公告繼承人，命其於期限內承認繼承；被繼承人之所有
    繼承人均拋棄其繼承權者，準用關於無人承認繼承之規定，民法第一千一百七十
    七條、第一千一百七十八條、第一千一百七十六條第六項定有明文。
三、查聲請人主張之前揭事實，業據其提出被繼承人乙○○之戶籍謄本一件及他項權
    利證明書一件、抵押權設定契約書一份、乙○○之繼承人向本院拋棄繼承備查公
    文二份為證，故聲請人以債權人即利害關係人之身分聲請指定乙○○之遺產管理
    人，核無不合，應予准許。本件被繼承人乙○○之繼承人均拋棄繼承，依民法第
    一千一百七十六條第六項準用同法第一千一百八十五條之規定，若於主文第三項
    所定期限屆滿，無繼承人承認繼承時，其遺產於清償債權並交付遺贈物後，如有
    賸餘，應歸屬國庫。本院審酌上開情事，並參酌遺產管理人之職務，依民法第一
    千一百七十九條規定，程序相當複雜，且任務頗為繁重，為保障債權人利益及期
    程序之公正、公信起見，爰選任財政部國有財產局為乙○○之遺產管理人，並依
    法為承認繼承之公示催告。
四、至非訟事件法第七十八條至七十九條雖未就選任遺產管理人之程序費用設特別規
    定，惟參酌同法第七十七條第三項、第八十條第二項之規定，應認法院處理非訟
    事件法上有關「繼承」事件之程序費用，原則上均應由被繼承人之「遺產」負擔
    ，始為合理，是本件不應依非訟事件法第八條第一項前段之規定，由聲請人負擔
    ，併予敘明。
中　　　華　　　民　　　國　　九十三　　年　　 一　　　 月　　二十七　　日
~B臺灣基隆地方法院民事庭
~B　　法　　　官　王翠芬
右為裁定正本係照原本作成。
對於本件裁定如有不服，應於收受送達後十日內向本院提出抗告書狀，述抗告之理
由，抗告於臺灣高等法院。
中　　　華　　　民　　　國　　九十三　　年　　 一　　　 月　　二十九　　日
~B　　法院書記官　李國豪
